# 求助陈老师和各位大牛，买方付息应付票据是融资吗？

提问人：xingzhi412 时间：2015-01-20 09:57:00
急求各位解答。跪谢

回答人：chenyiwei
个人意见：买方从该业务中获得递延付款的好处，但该利益是间接的，买方不是直接的融资受益人。因此通常情况下对于买方承担的利息应直接费用化处理，不进行分摊。